臺灣臺北地方法院刑事判決　　　　　　　99年度易字第3291號
公　訴　人　臺灣臺北地方法院檢察署檢察官
被　　　告　蔡承顯
上列被告因性騷擾防治法案件，經檢察官提起公訴（99年度偵字
第22460號），本院判決如下：
    主  文
蔡承顯意圖性騷擾，乘人不及抗拒而為觸摸臀部之行為，處拘役
伍拾日，如易科罰金，以新臺幣壹仟元折算壹日。
    事  實
一、蔡承顯於民國99年9 月1 日下午8 時許，自台北市中正區台
    北火車站處搭乘台北往五股方向免費公車，上車後即坐在駕
    駛座旁階梯上，因該公車續行至台北市○○區○○街載客，
    見代號3446HF9913號女子（民國66年生，年籍詳卷，下稱A
    女）在塔城街站從公車前門上車並站立於前門處，蔡承顯竟
    基於性騷擾之犯意，乘A 女彎腰放置物品而不及抗拒之際，
    接續以手觸摸A 女臀部二次，經公車駕駛阮仁俊發覺制止並
    經A 女報警究辦。
二、案經告訴人A 女訴請臺北縣政府警察局蘆洲分局報請臺灣臺
    北地方法院檢察署檢察官偵查起訴。
    理  由
一、按被告以外之人於審判外之陳述，雖不符刑事訴訟法第159
    條之1 至第159 條之4 之規定，而經當事人於審判程序同意
    作為證據，法院審酌該言詞陳述或書面陳述作成時之情況，
    認為適當者，亦得為證據。當事人、代理人或辯護人於法院
    調查證據時，知有第159 條第1 項不得為證據之情形，而未
    於言詞辯論終結前聲明異議者，視為有前項之同意，刑事訴
    訟法第159 條之5 定有明文。以下本院援引之人證或物證，
    公訴人及被告蔡承顯均不爭執作為證據使用，且於本院審理
    期日提示時，均未對證據能力聲明異議，又經本院審認結果
    ，尚無違反法定程序而取得，或證明力明顯過低之情形，以
    之作為證據尚屬適當，是依前揭規定，均認有證據能力，合
    先敘明。
二、上揭事實，訊據告訴人A 女於偵查、審理中指訴歷歷，核與
    證人阮仁俊於檢察官訊問時證述情節相符，並有照片2 幀及
    錄影光碟附卷可稽。而依本院當庭勘驗錄影內容，亦與檢察
    官勘驗筆錄所見一致。被告固不否認當時確有觸摸之事實，
    惟辯稱當日有喝酒，不太清楚何以會如此，但願意對被害人
    道歉等語。按「行為時因精神障礙或其他心智缺陷，致不能
    辨識其行為違法或欠缺依其辨識而行為之能力者，不罰。行
    為時因前項之原因，致其辨識行為違法或依其辨識而行為之
    能力，顯著減低者，得減輕其刑。前二項規定，於因故意或
    過失自行招致者，不適用之。」，刑法第19條固有明文，然
    被告係因喝酒所致，而喝酒致自制力減低，所造成之行為違
    法，係屬原因自由行為，是縱有因此而形成精神障礙或辨識
    行為違法能力減低，顯屬自行招致，尚不得因此減免其刑事
    責任。是被告所辯，尚無足取，應依法論科。
三、核被告所為，係犯性騷擾防治法第25條第1 項之意圖性騷擾
    ，乘人不及抗拒而觸摸其臀部罪。被告於上開時間，以手碰
    觸告訴人臀部二次，時間極為密接，難以強行分開，自屬接
    續犯而為包括之一罪。爰審酌被告在大眾運輸交通工具內對
    於素不相識之告訴人身體任意觸摸，不尊重他人對於身體自
    主權利，所為非是，惟事後有對告訴人道歉，有悛悔之意，
    惟並未能賠償告訴人並取得其諒解及犯罪動機、目的、手段
    、生活狀況、智識程度等一切情狀，量處如主文所示之刑，
    並諭知易科罰金之標準。
據上論斷，應依刑事訴訟法第299 條第1 項前段，性騷擾防治法
第25條第1 項，刑法第11條前段、第41條第1 項前段，判決如主
文。
本案經檢察官柯木聯到庭執行職務。
中    華    民    國   100    年    1     月    14    日
                  刑事第十二庭  法  官  楊台清

以上正本證明與原本無異。
如不服本判決應於收受送達後10日內向本院提出上訴書狀，並應
敘述具體理由；其未敘述上訴理由者，應於上訴期間屆滿後20日
內向本院補提理由書（均須按他造當事人之人數附繕本）「切勿
逕送上級法院」。告訴人或被害人如對於本判決不服者，應具備
理由請求檢察官上訴，其上訴期間之計算係以檢察官收受判決正
本之日期為準。 

                                書記官  劉子豪
中　　華　　民　　國　 100　　年　　1 　　月　　14　　日

附錄本案論罪科刑法條全文：
性騷擾防治法第25條
意圖性騷擾，乘人不及抗拒而為親吻、擁抱或觸摸其臀部、胸部
或其他身體隱私處之行為者，處2 年以下有期徒刑、拘役或科或
併科新臺幣10萬元以下罰金。
前項之罪，須告訴乃論。